# 【求助陈版】保底BOT 约定经营 1 年后再确定保底价格，经营期的会计处理

提问人：hikari707 时间：2019-12-14 08:05:14
陈老师您好，我们遇到了一个 BOT的会计处理的问题。
政府污水处理 BOT项目，协议中约定经营期的污水处理费价格为保底模式，但需要在实际经营 1 年后再确认保底水量和保底水价。此项目 17 年签订协议， 18 年建造完毕（我方未实际提供建造服务，不确认建造收入）开始经营， 19 年对工程进行竣工结算，同时正在进行保底水量和保底水价的商谈。
问题 1 ： 18 年已开始实际经营，但由于此时尚未确定保底水量和水价，双方未进行结算。根据权责发生制应当确认收入，但应以何种价格如何确认呢？
问题 2 ：项目基本为保底模式，初始确认全部为金融资产。但是在 18 年开始经营时的建造成本仅为暂估成本， 19 年才进行竣工结算确定最终建造成本，那么是应该在 18 年先将暂估成本确认为其他非流动资产 19 年竣工结算后再折现确认长期应收款呢？还是应该在 18 年就先按暂估金额折现确认长期应收款？如果这样的话 19 年竣工结算的增加部分又该如何处理呢？是需要重新折现然后差异确认在 19 年当期吗？
望陈老师拨冗解答，非常感谢！

回答人：chenyiwei
这个项目日后价格确定后应该是金融资产模式，则对目前过渡期间的污水处理费如何结算？能否根据本项目的建设、运营成本预算和以往类似项目经验等予以合理估计？或者当初项目可行性研究时对建设、运营成本的回收问题是如何估算的？
建议首先参考现有资料作出合理估计。如果确实难以合理估计的，则目前期间不确认污水处理费收入（到价格和结算方式确定后再确认），但所发生的运营成本在实际发生时直接计入损益处理。